【裁判字號】    88,易,1065
【裁判日期】    890110
【裁判案由】    竊盜
【裁判全文】
臺灣苗栗地方法院刑事判決                        八十八年度易字第一六五號
    公  訴  人  臺灣苗栗地方法院檢察署檢察官
    被      告  甲○○
右列被告因竊盜案件，經檢察官提起公訴（八十八年度偵字第三四三三號），本院判
決如左：
    主  文
甲○○竊盜，累犯，處有期徒刑伍月。
    事  實
一、甲○○曾因違反麻醉藥品管理條例案件，於民國（下同）八十六年九月七日經本
    院判處有期徒刑四月確定，甫於八十六年十月二十三日易科罰金執行完畢，仍未
    知悔改。復於八十七年十二月二十二日二十三時許，因見謝錠鳳駕駛其父乙○○
    所有車號ＬＮ─一二九九號自用小客車，停放在苗栗縣苗栗市○○路與寶樹路口
    之統一超商前，鑰匙未取走即自行進入超商購物。遂基於為自己不法所有之意圖
    ，乘無人看顧之際，將該車駕走後據為己有，並將該車音響取走，嗣為逃避警方
    追緝，並卸下該車之車牌，換裝其所有車號ＢＨ─五００二號自用小客車之車牌
    二面，嗣於八十八年一月八日十時許，甲○○駕駛該車行經苗栗縣大湖鄉○○村
    ○○村○○道路時，經警當場查獲。
二、案經苗栗縣警察局大湖分局移送臺灣苗栗地方法院檢察署檢察官偵查起訴。
    理  由
一、訊據被告甲○○矢口否認右揭犯行，辯稱：該車係鄧永發將車開至苗栗縣大湖鄉
    富興村恭敬橋後，將鑰匙及行車執照放置車上，再以電話告知車輛停放在右揭處
    所，由被告在右揭處所自行駛離云云。惟查，証人鄧永發於偵查中堅詞否認交付
    任何車輛予被告甲○○之事實，又被告甲○○對証人鄧永發交付該車日期，先於
    警訊時陳稱：係於八十七年十二月底（距查獲時約已十日）交付，嗣於偵訊時又
    改稱：係查獲前一日（見八十八年七月二十二日偵訊筆錄），前後所述日期顯然
    相異，已難遽信，且揆諸常情若該車若確係向証人鄧永發所借，証人鄧永發自可
    將該車駛至被告住處交予被告，實無將該車連同鑰匙及行車執照放置車上，再將
    車停於恭敬橋後，再以電話告知車輛停放在右揭處，甘冒失竊風險之必要借予，
    況被告甲○○與証人鄧永發僅係點頭之交復為被告所自承，更無如此借車之理？
    又既係借得之車輛，被告亦無將自己所有之車牌轉掛於其上之必要！此外並有贓
    物認領保管單乙紙在卷可參，綜上所述，被告上開所辯係向鄧永發所借云云，顯
    係畏罪卸責之詞，顯不足採信，事證明確，被告犯行洵堪認定。
二、核被告甲○○所為，係犯刑法第三百二十條第一項之罪。又被告有事實欄所載論
    罪科刑執行情形，有本院被告全國前案紀錄表可考，其於有期徒刑執行完畢後，
    五年內再犯有期徒刑以上之本罪，為累犯，依法應加重其刑。爰審酌被告行為後
    否認犯行，顯見並無悔意及被告之品行、犯罪之動機、目的、手段、所生之危害
    及犯罪後之態度等一切情狀，量處如主文所示之刑。
據上論斷，應依刑事訴訟法第二百九十九條第一項前段，刑法第三百二十條第一項、
第四十七條，罰金罰鍰提高標準條例第一條前段，判決如主文。
本案經檢察官黃智勇到庭執行職務。
中      華      民      國    八十九    年      一      月      十      日
                                    臺灣苗栗地方法院刑事庭
                                        法  官  姚  銘  鴻
右正本證明與原本無異。
如不服本判決，應於送達後十日內向本院提出上訴狀(須附繕本)，上訴於台灣高等
法院台中分院。
                    書記官  崔  玉  屏
中      華      民      國    八十九    年      一      月      十      日
附錄本案論罪科刑法條全文：
刑法第三百二十條第一項
意圖為自己或第三人不法之所有，而竊取他人之動產者，為竊盜罪，處五年以下有期
徒刑、拘役或五百元以下罰金。


司法院資訊處製作；財團法人民間司法改革基金會備份。
